【裁判字號】    92,交訴,51
【裁判日期】    920526
【裁判案由】    業務過失致死
【裁判全文】
臺灣屏東地方法院刑事判決                          九十二年度交訴字第五一號
    公  訴  人  臺灣屏東地方法院檢察署檢察官
    被      告  甲○○
右列被告因業務過失致死案件，經檢察官提起公訴（九十二年度偵字第一六○○號）
，本院判決如左：
    主  文
甲○○從事業務之人，因業務上之過失致人於死，處有期徒刑拾月，緩刑參年。
    事  實
甲○○平日即擔任營業大貨車司機，係以駕駛營業大貨車為業務之人。於民國九十一
年十月二十三日下午五時五十分許（起訴書誤載為下午五時許），駕駛車牌號碼ＪＬ
─五五五號營業大貨車，停車於屏東縣東港鎮○○路一之十二號豬舍前之西向東馬路
右側，占用外側快車道，以車上之起重機設備起吊上開豬舍內攪拌飼料用之鐵器，應
注意依車輛順行方向並緊靠路側停車，且應於車頭前適當之距離放置反光警示標誌或
閃光警示燈，或由工人指揮，以提早警示該路段由西向東順向行駛之車輛注意閃避，
依當時之情況亦無不能注意之情事，竟疏未注意，車頭朝西逆向停車且鄰路邊之前後
車輪外側距路面邊緣達一．七公尺，又僅開啟車前大燈及警示燈，而未於車前適當之
距離放置任何反光警示標誌、閃光警示燈或命人在該處指揮來往之車輛，至同日夜間
六時二十分許，適蘇春吉騎ＷＲＡ─一一二號機車，沿該路由西向東行駛至該處，因
酒後駕車注意力降低，亦未注意該車停於其前方之車前狀況，俟發現時已因距離過近
，煞車不及，撞及該大貨車車頭，致腹部挫傷、肝裂傷、腹內出血、右膝挫傷，經送
醫急救，於同日二十三時二十四分不治死亡。甲○○肇事後，於犯罪被發覺前，即主
動對據報前往現場處理之警員坦承肇事，並接受裁判。
    理  由
一、訊據被告甲○○對右揭肇事致蘇春吉死亡之事實於偵審中供承不諱，核與証人即
    現場工人李順益、莊信忠及豬舍所有人林義國於警訊中所述情節相符，並有道路
    交通事故調查表一份及現場相片十張附卷可為佐証。此外，被害人蘇春吉係因本
    件車禍死亡，亦經臺灣屏東地方法院檢察署檢察官督同法醫師相驗明確，有相驗
    屍體證明書、驗斷書、及勘驗筆錄等在卷可憑。
二、依道路交通安全規則第一百十二條第二項規定，停車時應依車輛順行方向停靠路
    側，被告將附載起重裝備之大貨車停放路邊起吊重物，自應遵守此規定，以減少
    該路段往來人車發生危險之可能性，其逆向停車，鄰路邊之車輪外側距路面邊緣
    又達一．七公尺，顯已違反上開安全規定，而有過失。又按被告於警訊中所供，
    其停車於現場工作約半小時即生車禍，而車禍發生時間係晚間六時二十分，此有
    上開交通事故調查表在卷可查，則被告停車之時應係下午五時五十分許（起訴書
    誤載為下午五時許，應予更正）。按被告自下午五時五十分許停車起吊重物，持
    續至車禍發生時之夜間六時二十分許，其持續相當之時間占用外側快車道進行起
    吊重物之工作，足生往來人車相當之危險應為一般智識之人所共知，自應注意於
    車頭前適當之距離放置足夠之反光警告標誌，或閃光警示燈，或以工人指揮往來
    車輛之方式，防止該路段由西向東順向行駛之車輛因未及發現致撞擊停放該處工
    作之大貨車之危險發生，依當時情況亦無不能注意為該等警告措施之情事，竟疏
    未注意為適當之警示，致蘇春吉騎機車至該路段，未能及時受警示發現該大貨車
    ，而與該大貨車車頭正面撞擊死亡，被告過失應可認定。又被告係以駕駛營業大
    貨車為業務，業經其供認明確，其為從事駕駛業務之人，其過失為業務過失，應
    可認定。此外，死者係因本件車禍死亡，與被告之業務過失行為間有相當因果關
    係。綜上所述，被告業務過失致死犯行洵堪認定。
三、死者蘇春吉於車禍後經送醫抽血檢驗，血中酒精濃度達二四一．七ＭＧ/ＤＬ，
    換算為呼氣濃度為一．二○五毫克/公升，其肇事前已因飲用酒類致無法安全駕
    駛之事實已屬明確，其仍駕駛機車致生本件車禍，應認有過失。再者，本件車禍
    係死者駕駛機車直線對撞停放於其前方之大貨車，且其煞車痕起始點距該大貨車
    車頭保險桿僅六．二公尺，此有上開道路交通事故調查報告表附卷可按，其疏未
    注意車前狀況亦可認定。本件車禍經送台灣省高屏澎區車輛行車事故鑑定委員會
    鑑定亦同此結論，此有該委員會高屏澎鑑字第九二○一九三號鑑定意見書附卷可
    參。死者對本件車禍之發生亦有過失且為本件車禍之主因應堪認定。
四、核被告所為，係犯刑法第二百七十六條第二項之罪。被告於肇事後，犯罪被發覺
    前即主動對據報前往現場處理之警員坦承肇事，並接受裁判，此有交通事故現場
    處理報告一份在卷可按，應屬自首，爰依刑法第六十二條前段減輕其刑。茲審酌
    被告之過失程度、所生之損害、犯後坦承犯行態度尚佳，及死者於本件車禍之發
    生，亦同有過失，且事後已與死者家屬為民事和解，有屏東縣潮州鎮調解委員會
    調解筆錄在卷足稽等一切情狀，量處如主文所示之刑。又被告前未曾受有期徒刑
    以上刑之宣告，有卷內臺灣高等法院被告全國前案紀錄表可查，經此偵審程序，
    應知警惕，當無再犯之虞，本院認以暫不執行本件宣告刑為適當，爰併諭知緩刑
    三年，以勵自新。
據上論斷，應依刑事訴訟法第二百九十九條第一項前段，刑法第二百七十六條第二項
、刑法第六十二條前段、第七十四條第一款、罰金罰鍰提高標準條例第一條前段，判
決如主文。
本案經檢察官廖俊豪到庭執行職務。
中      華      民      國      九十二      年    五    月    二十六    日
                                    臺灣屏東地方法院交通法庭
                                        法  官  蔡國卿
右正本證明與原本無異。
如不服本判決應於收受本判決後送達後十日內向本院提出上訴書狀，其未敘述上訴理
由者，並得於提起上訴後十日內向本院補提理由書狀（均須按他造當事人之人數附繕
本 ）「切勿逕送上級法院」
                                          書記官   曾文玲
中      華      民      國      九十二      年    五    月    二十六    日
中華民國刑法第二百七十六條第二項
 (過失致死罪)
從事業務之人，因業務上之過失犯前項之罪者，處五年以下有期徒刑或拘
役，得併科三千元以下罰金。


司法院資訊處製作；財團法人民間司法改革基金會備份。
